臺灣臺南地方法院刑事判決　
111年度易字第340號
公  訴  人  臺灣臺南地方檢察署檢察官
被      告  田詠丞


                    (現於法務部○○○○○○○○附勒戒處所觀察、勒戒中) 
上列被告因竊盜案件，經檢察官提起公訴（110年度營偵字第261
7號），被告就被訴事實為有罪之陳述，本院裁定進行簡式審判
程序，判決如下：
    主  文
田詠丞犯攜帶兇器竊盜罪，共肆罪，各處有期徒刑捌月；又犯攜
帶兇器竊盜未遂罪，處有期徒刑柒月。應執行有期徒刑壹年貳月
。
未扣案電焊機、電弧切割器、空壓機、油壓剪床、天車等機具之
電源線、充電線共計貳拾參條，均沒收，於全部或一部不能沒收
或不宜執行沒收時，追徵其價額。
    犯罪事實
一、田詠丞意圖為自己不法之所有，基於竊盜之犯意，分別為下
    列行為：
(一)於民國⒈110年11月13日21時3分許、⒉同年月17日23時44分許
    、⒊同年月19日1時2分許、⒋同年月22日20時28分許，先後至
    李慶鴻所經營之「國璋企業股份有限公司」(下稱國璋公司)
    位於臺南市○○區○○0○000號倉庫內，持國璋公司所有放置在
    現場、客觀上足以對人生命、身體、安全構成威脅而具有危
    險性可供兇器使用之破壞剪1支，剪斷該倉庫內電焊機、電
    弧切割器、空壓機、油壓剪床、天車等機具之電源線、充電
    線共計23條，而竊取之，得手後變賣現金花用。
(二)於110年12月1日1時30分許，騎乘車牌號碼000-000號重型機
    車前往上址倉庫，再以前述具有危險性可供兇器使用之破壞
    剪，欲剪斷並竊取現場之電線，然於剪斷電線時發生短路爆
    炸，乃心虛逃離現場而不遂。嗣經保全人員發現該倉庫網路
    斷線，於同日3時30分許前往現場查看，發現電源線遭剪斷
    乃報警處理。經警當場扣得田詠丞作案用之破壞剪1支，並
    依機車車牌循線查獲上情。
二、案經李慶鴻訴由臺南市政府警察局新營分局移送臺灣臺南地
    方檢察署檢察官偵查起訴。
    理  由
一、本件係經被告田詠丞於本院審理中當庭表示認罪，而經本院
    裁定以簡式審判程序加以審理，依刑事訴訟法第273條之2、
    第159條第2項規定，不適用傳聞法則有關限制證據能力之相
    關規定，合先敘明。
二、上開犯罪事實，業據被告於警詢及本院審理中均坦承不諱，
    核與證人即告訴人李慶鴻於警詢及偵查中、證人即新光保全
    員工陳建文於警詢中之證述情節相符；此外，並有自願受搜
    索同意書、臺南市政府警察局新營分局搜索、扣押筆錄、扣
    押物品目錄表、刑案現場照片、路口監視器翻拍照片、臺南
    市政府警察局新營分局111年2月9日函檢附之鑑定書、現場
    勘察紀錄表、勘察採證同意書、現場照片等在卷可憑（見警
    卷第39至45、61至85頁、偵卷第48至87頁），足認被告之自
    白與事實相符，而可採信。綜上，本案事證明確，被告上開
    竊盜犯行洵堪認定，自應依法論科。
三、按刑法第321條第1項第3款之攜帶兇器竊盜罪，係以行為人
    攜帶兇器竊盜為其加重條件，此所謂兇器，其種類並無限制
    ，凡在客觀上足對人之生命、身體、安全構成威脅，具有危
    險性之兇器均屬之，且祇須行竊時攜帶此種具有危險性之兇
    器為已足，並不以攜帶之初有行兇之意圖為必要（最高法院
    79年台上字第5253號判決意旨參照）。被告持以為本案犯行
    之破壞剪1支，係屬鐵製材質、質地堅硬乙節，有扣案之破
    壞剪照片在卷可佐（見警卷第61、73頁），客觀上足以對人
    生命、身體、安全構成威脅而具有危險性，屬於刑法所謂之
    兇器甚明。是核被告如犯罪事實一(一)⒈至⒋所為，均係犯刑
    法第321條第1項第3款之攜帶兇器竊盜罪；如犯罪事實一(二
    )所為，係犯刑法第321條第2項、第1項第3款之攜帶兇器竊
    盜未遂罪。被告如犯罪事實一(二)所示之加重竊盜犯行，雖
    已著手於竊盜行為之實行，惟未生竊得財物之結果，為未遂
    犯，爰依刑法第25條第2項規定減輕其刑。其所為之前揭5次
    竊盜犯行，犯意各別，行為互殊，應予分論併罰。爰審酌被
    告正值青壯，卻不思循正途賺取財物，恣意竊取他人財物，
    對被害人財產法益及社會秩序均生危害，且已有竊盜之前案
    紀錄(見卷附之臺灣高等法院被告前案紀錄表)，仍不思正途
    ，再犯本案，顯見其法治觀念淡薄，惟念其犯後尚能坦認犯
    行，態度良好；兼衡其犯罪之動機、目的、行為手段、所竊
    取之財物價值、自述之智識程度、家庭經濟狀況(見本院卷
    第212頁)、迄未與告訴人和解，賠償損害等一切情狀，分別
    量處如主文所示之刑，並定其應執行刑。
四、被告竊得之電焊機、電弧切割器、空壓機、油壓剪床、天車
    等機具之電源線、充電線共計23條，屬被告之犯罪所得，且
    迄未賠償告訴人，應依刑法第38條之1第1項前段規定，宣告
    沒收該犯罪所得，並依同條第3項規定，諭知於全部或一部
    不能沒收或不宜執行沒收時，追徵其價額。至被告持以為本
    案竊盜犯行之破壞剪1支，係被告在案發現場取得，非屬被
    告所有，且已經告訴人領回，有贓物認領保管單在卷可憑(
    見警卷第49頁)，自不得宣告沒收，附此敘明。
五、依刑事訴訟法第273條之1第1項、第299條第1項前段，判決
    如主文。
本案經檢察官施胤弘提起公訴，檢察官羅瑞昌到庭執行職務。　
中　　華　　民　　國　　111 　年　　7 　　月　　11　　日
                  刑事第七庭  法　官　孫淑玉
以上正本證明與原本無異。
如不服本判決應於收受本判決後20日內向本院提出上訴書狀，並
應敘述具體理由。其未敘述上訴理由者，應於上訴期間屆滿後20
日內向本院補提理由書狀（均須按他造當事人之人數附繕本）「
切勿逕送上級法院」。 
　　　　　　　　　　　　　　　書記官　洪千棻
中　　華　　民　　國　　111 　年　　7 　　月　　12　　日
附錄本案論罪科刑法條：
中華民國刑法第321條
犯前條第1項、第2項之罪而有下列情形之一者，處6月以上5年以
下有期徒刑，得併科50萬元以下罰金：
一、侵入住宅或有人居住之建築物、船艦或隱匿其內而犯之。
二、毀越門窗、牆垣或其他安全設備而犯之。
三、攜帶兇器而犯之。
四、結夥三人以上而犯之。
五、乘火災、水災或其他災害之際而犯之。
六、在車站、港埠、航空站或其他供水、陸、空公眾運輸之舟、
    車、航空機內而犯之。
前項之未遂犯罰之。